臺灣基隆地方法院交通事件裁定　　　　94年度交聲字第137號
原處分機關　交通部公路總局台北區監理所基隆監理站
異　議　人
即受處分人　甲○○
上列異議人即受處分人因違反道路交通管理處罰條例案件，對於
交通部公路總局台北區監理所基隆監理站民國94年6 月21日所為
之處分（原處分案號：基監字第裁42 －Z00000000號），聲明異
議，本院裁定如下：
    主  文
異議駁回。
    理  由
一、汽車行駛於高速公路或設站管制之道路，而不遵管制之規定
    者，處汽車駕駛人新臺幣（下同）3,000 元以上6,000 元以
    下罰鍰，道路交通管理處罰條例第第33條第1 項定有明文。
    再汽車駕駛人違反道路交通管理處罰條例第33條者，除依各
    該條規定之罰鍰處罰外，並予各記違規點數1 點，道路交通
    管理處罰條例第63條第1 項第1 款亦定有明文。
二、原處分意旨略以：受處分人即異議人甲○○（下稱異議人）
    駕駛車牌號碼6828-KL號車輛（系爭車輛）於民國94年4月27
    日1時23分，在國道三號公路北上90公里處，竟以時速129公
    里，超速19 公里（限速110公里）行駛，經內政部警政署國
    道公路警察局第六警察隊依違反道路交通管理處罰條例第33
    條第1項舉發，嗣經裁處罰鍰3,000元，並依同條例第63條第
    1項記違規點數1點等語。
三、聲明異議意旨略以：異議人於上開時間，駕駛系爭車輛，駛
    至上開地點時遭國道公路警察攔停，告知超速，因案發當時
    該路段亦有其他車輛於附近行駛，而其係以時速100 公里以
    下之速度行駛，並無超速，故警員應為誤測，且警員亦無錄
    影存證，為此聲明異議，請求撤銷原處分云云。
四、經查，異議人駕駛系爭車輛於前揭時、地，經內政部警政署
    國道公路警察局第六警察隊員警持雷射測速槍測速後，攔停
    舉發超速駕駛之違規事實，此有內政部警政署國道公路警察
    局94年4月27日公警局交字第Z00000000號舉發違反道路交通
    管理事件通知單1 紙在卷可稽，且為異議人所不爭執。異議
    人固否認有何於上開時、地超速行駛之違規行為，並執前揭
    情詞置辯。然查：
  (一)異議人駕駛系爭車輛於上開時、地經執勤員警以雷射測速槍
    測得行速129公里，超速19公里（該路段最高時速限制110公
    里、測距408 公尺）等情，業據證人即舉發本件違規之內政
    部警政署國道公路警察局第六警察隊警員溫福本到庭結證稱
    ：當時伊與員警曾蒸湖在國道三號北向90.5公里處定點測速
    ，伊站在車外負責測速，伊測到異議人超速（行速129 公里
    ，超速19公里）後，就拿指揮棒攔下異議人所駕駛之系爭車
    輛，車內之員警曾蒸湖亦開警示燈，伊依法攔查開單，並有
    告知異議人超速，且將超速數值出示給異議人看，雷射槍1
    次只能測1 台車子，當時車輛很少，且如果伊不確定異議人
    超速，不會攔查開單等語明確，是依上開證人所述，警方所
    使用之雷射測速槍係先目視道路上可能超速之車輛，再以雷
    射測速槍鎖定偵測，經測得確有超速之事實時，即以目視之
    方法跟隨該車攔停舉發，且本件係由2位員警共同執行超速
    偵測之勤務，其等均有長時間之操作經驗，而該雷射槍之特
    性係1 次僅能鎖定1台車輛，並非1次鎖定多台，則以員警之
    執勤技巧及經驗，欲就某一特定車輛判定為超速之車輛，應
    非難事，縱雷射槍內無法顯示車號，但員警係先目視特定可
    疑車輛，再舉槍測定，復再目視跟車攔停，其前後已有相當
    充分之時間均始終注意同一特定車輛，自應認其發生誤認之
    機率極低，又上開員警僅係依法執行定點測試車輛勤務時，
    適時發現異議人有超速行駛之違規情勢，立即攔停系爭車輛
    舉發違規，並無積極證據可認其有何濫行舉發違規之情形，
    況警方與異議人素無仇怨，其於本院所為之證詞復受具結程
    序及偽證罪之擔保，實無故意設詞誣陷異議人之動機與必要
    ，足認證人上開證述，應堪採信。
  (二)再者，雷射槍測速器雖僅能顯示速度，未能顯示車牌號碼，
    復無違規照片或錄影可據，固易生舉發員警與違規人間之爭
    執，惟照相或錄影僅屬證明方法之一，非謂無該等證據資料
    即不得舉發，本件異議人之違規行為既經員警目睹而當場攔
    停舉發，其所憑之證據除上開測速器所顯示之超速數據之外
    ，亦有上述執勤員警本身之舉證，實與一般公路上依自動測
    速照片所顯示之車牌號碼逕行舉發之情形有別，又本件員警
    係以科學儀器雷射測速槍取得受處分人超速行駛之證據資料
    後隨即攔停舉發異議人，異議人亦當庭自承員警有出示測試
    槍之數據給伊看過等語，足見警員之舉發過程並無違法、不
    當。此外，內政部警政署國道公路警察局第六警察隊於94年
    3 月14日亦函覆原處分機關稱：雷射測速槍係針對單一車輛
    進行鎖定測速，測速槍上有抬頭顯示幕，測速時以抬頭顯示
    幕正中央十字標形之雷射光瞄準點，對準單一受測車輛進行
    測速（不論該車行駛何車道，以測速槍瞄準所測之車，即可
    測得車速），測得之速度及測距值，立即顯示於面板上，不
    會受其他車輛干擾等情，此有該隊公警六交字第0940671463
    號函1 紙在卷足憑，是自不能以本件無採證照片或錄影存證
    ，而為有利異議人之認定。
  (三)另就本件使用雷射測速槍之準確度而言，亦有原廠出廠證明
    及檢驗合格證明文件等件附卷可參，而異議人對本件雷射槍
    測速器之準確度及顯示之時速數據亦無爭執，是上開雷射槍
    之測定結果為時速129公里，應堪採信。
五、綜上所述，本件異議人所辯並未無超速等情，委無足採，其
    有上開違規之事實，洵堪認定。從而原處分機關審酌異議人
    違規情形，依道路交通管理處罰條例第33條第1 項，處罰鍰
    3,000 元，並依同條例第63條第1 項第1 款，記違規點數1
    點，核無不當。本件異議為無理由，應予駁回。
據上論斷，應依道路交通案件處理辦法第19條，裁定如主文。
中　　華　　民　　國　　94　　年　　8 　　月　　29　　日
                  交通法庭法  官  許心
以上正本證明與原本無異。
如不服本裁定應於裁定送達後5 日內向本院提出抗告書狀敘述抗
告之理由抗告於臺灣高等法院。
中　　華　　民　　國　　94　　年　　8 　　月　　29　　日
                          書記官  邱李和
